臺灣板橋地方法院刑事判決　　　　　　 100年度易緝字第52號
公　訴　人　臺灣板橋地方法院檢察署檢察官
被　　　告　徐菖鴻
上列被告因竊盜案件，經檢察官提起公訴（99年度偵字第8060號
），被告於本院準備程序進行中就起訴為有罪之陳述，經告知被
告簡式審判程序之旨，並聽取當事人之意見後，進行簡式審判程
序，判決如下：
    主      文
徐菖鴻結夥三人以上、攜帶兇器、毀壞安全設備竊盜，累犯，處
有期徒刑捌月。
    事      實
一、徐菖鴻前民國94年間因偽造文書案件，經本院以94年度簡字
    第1623號判決判處有期徒刑5 月確定，於94年11月24日易科
    罰金執行完畢。於96年間因偽造文書案件，經本法院以96年
    度簡字第8646號判決判處有期徒刑4 月，減為有期徒刑2 月
    確定，於98年2 月24日易科罰金執行完畢。詎仍不知警惕，
    與真實姓名、年籍不詳，綽號「阿豪」之成年男子及另名真
    實姓名、年籍不詳之成年男子（下稱A 男），基於意圖為自
    己不法所有之犯意聯絡，先由徐菖鴻利用向廖志偉之妻借用
    機車鑰匙之機會，複製與機車鑰匙串連之廖志偉住宅鑰匙，
    而於98年11月26日上午10時15分許，由「阿豪」攜帶客觀上
    足以對人之生命、身體、安全構成威脅，具有危險性之鉗子
    1 支，與徐菖鴻、A 男，同至新北市樹林區（即改制前臺北
    縣樹林市○○○街○ 段54號3 樓311 室廖志偉住處，徐菖鴻
    持開複製之鑰匙開啟廖志偉住處大門並負責把風，「阿豪」
    、A 男則入內以前開鉗子破壞外掛於置物櫃之鎖頭，共同竊
    取廖志偉所有之金戒指4 只、金手鍊3 條、金項楝2 條、現
    金新臺幣（下同）60,000元。
二、案經廖志偉訴由新北市（即改制前臺北縣）政府警察局樹林
    分局報請臺灣板橋地方法院檢察署檢察官偵查起訴。
    理      由
一、本件被告所犯係死刑、無期徒刑、最輕本刑為3 年以上有期
    徒刑以外之罪，其於準備程序中就被訴事實為有罪之陳述，
    經法官告知簡式審判程序之旨，並聽取公訴人、被告之意見
    後，依刑事訴訟法第273 條之1 第1 項規定，進行簡式審判
    程序審理，核先敘明。
二、得心證之理由：
  (一)上揭犯罪事實，業據被告於警詢、檢察官偵查中及本院審理
    坦承不諱（見99年度偵字第8060號偵查卷第3 至4 頁背面、
    第22頁、本院100 年7 月26日準備程序筆錄、同年9 月28日
    審判筆錄），且有證人廖志偉於警詢及檢察官偵查中證述（
    見前開偵查卷第5 至7 頁背面）可佐，復有現場照片、勘察
    採證同意書、內政部警政署刑事警察局99年1 月14日刑紋字
    第0990000405號鑑定書、員警楊喬瑋職務報告在卷可參，足
    認被告自白與事實相符，被告確有於前開時、地竊盜一節，
    堪以認定。再證人廖志偉於警詢證稱遭竊之現金約60,000元
    （見前開偵查卷第6 頁、第7 頁背面），於檢察官偵查中證
    稱遭竊之現金為60,000元（見前開偵查卷第22頁），依證人
    廖志偉前開所述情節，其遭竊之現金應在60,000元之譜，以
    有利被告之認定，認被告所竊之現金為60,000元。本件罪證
    明確，被告犯行堪以認定，應予論科。
三、論罪科刑：
  (一)新舊法比較：被告行為後，刑法第321 條第1 項業於100 年
    1 月26日公布，同年月28日施行。其中刑法第321 條第1 項
    第1 款原規定：「犯竊盜罪而有左列情形之一者，處6 月以
    上、5 年以下有期徒刑：1.於夜間侵入住宅或有人居住之建
    築物、船鑑或隱匿其內而犯之者。」修正後之規定為：「犯
    竊盜罪而有下列情形之一者，處6 月以上、5 年以下有期徒
    刑，得併科新臺幣100,000 元以下罰金：1.侵入住宅或有人
    居住之建築物、船艦或隱匿其內而犯之者。... 」，依修正
    前之規定，僅於夜間侵入住宅或有人居住之建築物、船艦或
    隱匿而竊盜者，始構成該條項之加重竊盜罪，但依修正後之
    規定，則不論於日間或夜間侵入住宅或有人居住之建築物，
    均應構成本條項之加重竊盜罪。且修正後刑法第321 條第1
    項增加得併科罰金之刑度。比較修正前、後規定，以修正前
    之規定較有利於被告，依刑法第2 條第1 項前段之規定，應
    適用被告行為時即修正前刑法第321 條第1 項之規定。
  (二)按刑法第321 條第1 項第2 款所稱之其他安全設備，係指門
    扇牆垣以外與門扇牆垣同其性質，依社會通常觀念足以認為
    防盜之設備而言，如門鎖、窗戶、冷氣孔、房間門均屬之。
    又刑法321 條第1 項第3 款之攜帶兇器竊盜罪，係以行為人
    攜帶兇器為其加重要件，此所謂兇器，其種類並無限制，凡
    客觀上足以對人之生命、身體安全構成威脅，具有危險性之
    兇器均屬之，且祇須行竊時攜帶此種具危險性之兇器為已足
    ，並不以攜帶之初有行兇之意圖為必要（最高法院79年臺上
    字第5253號判例意旨參照），亦不以將該兇器自他地攜往行
    竊地為必要（最高法院62年臺上字第2489號判例意旨參照）
    。本件被告等人所持以行竊之鉗子，雖未扣案，然該鉗子既
    可破壞置物櫃鎖頭，可見足以傷害人體，在客觀上對人之生
    命、身體具有危險性，自屬兇器無疑。又被告於本院審理時
    供稱：「阿豪」等人將鎖頭剪斷後交予伊觀看等語（見本院
    100 年9 月28日審判筆錄），該鎖頭既可取下，可見應係外
    掛於置物櫃。是核被告所為，係犯刑法第321 條第1 項第2
    2 款、第3 款、第4 款之結夥3 人以上、攜帶兇器、毀壞安
    全設備竊盜罪。公訴意旨認被告僅犯刑法第321 條第1 項第
    4 款之結夥3 人以上之加重竊盜罪，尚有未洽。被告與「阿
    豪」、A 男就上開竊盜犯行，有犯意之聯絡、行為之分擔，
    為共同正犯。被告有如事實欄所示之論罪科刑及執行完畢情
    形，有臺灣高等法院被告前案紀錄表1 份附卷可稽，其於徒
    刑執行完畢後，5 年以內再故意犯本件有期徒刑以上之罪，
    為累犯，應依刑法第47條第1 項之規定加重其刑。又毀越門
    扇而入室行竊，其毀壞、越入行為分屬毀損物品或侵入住宅
    ，已併合於所犯加重竊盜之罪質中，而無更行構成毀損罪或
    侵入住宅罪之理（參見最高法院27年上字第1887號判例意旨
    ），是被告破壞鎖頭竊盜，該毀損犯行已併合於毀壞安全設
    備之加重竊盜罪質中，自無再論以毀損罪，附此敘明。爰審
    酌被告正值青壯，不思以正途營生，竟結夥3 人攜帶兇器併
    破壞安全設備竊取他人財物，對他人人身安全有極大潛在危
    險，所為自屬非是，兼衡其素行、智識程度、生活習慣、犯
    罪手段、動機，所竊取金飾及現金數量非寡，犯罪後雖坦承
    犯行，然未償還被害人遭竊財物損失，態度難認良好等一切
    情狀，量處如主文所示之刑。至被告與「阿豪」、A 男持以
    行竊之鑰匙及鉗子均未扣案，而該等物品為一般日常用品，
    非違禁物，且極易滅失，被告於本院審理時復供稱上開物品
    已不知所蹤，可見應已滅失不復存在，爰不就此宣告沒收。
據上論斷，應依刑事訴訟法第273 條之1 第1 項、第299 條第1
項前段，刑法第2 條第1 項前段，修正前刑法第321 條第1 項第
2款 、第3 款、第4 款，刑法第47條第1 項，判決如主文。
本案經檢察官李安蕣到庭執行職務。
中    華    民    國   100    年    9     月    30    日
                  刑事第二十二庭  法  官  何燕蓉
如不服本判決，應於判決送達後十日內敘明上訴理由，向本院提
出上訴狀（應附繕本），上訴於臺灣高等法院。
上列正本證明與原本無異。
                                  書記官  金和國
中    華    民    國   100    年    10    月    5     日
附錄本案論罪科刑法條全文：
修正前中華民國刑法第321條
犯竊盜罪而有左列情形之一者，處 6 月以上、 5 年以下有期徒
刑：
一、於夜間侵入住宅或有人居住之建築物、船鑑或隱匿其內而犯
    之者。
二、毀越門扇、牆垣或其他安全設備而犯之者。
三、攜帶兇器而犯之者。
四、結夥三人以上而犯之者。
五、乘火災、水災或其他災害之際而犯之者。
六、在車站或埠頭而犯之者。
前項之未遂犯罰之。
修正前中華民國刑法第320條
意圖為自己或第三人不法之所有，而竊取他人之動產者，為竊盜
罪，處5 年以下有期徒刑、拘役或 5 百元以下罰金。
意圖為自己或第三人不法之利益，而竊佔他人之不動產者，依前
項之規定處斷。
前二項之未遂犯罰之。